臺灣高雄地方法院刑事判決　　　　　　99年度簡上緝字第2號
上　訴　人　臺灣高雄地方法院檢察署檢察官
被　　　告　梁智強
上列上訴人因被告竊盜案件，不服本院高雄簡易庭中華民國94年
6月30 日94年度簡字第3593號第一審簡易判決（聲請簡易判決處
刑案號：臺灣高雄地方法院檢察署94年度速偵字第1040號），提
起上訴及移送併辦（案號：臺灣高雄地方法院檢察署94年度偵字
第15374 號、第16883 號、第17360 號、94年度核退偵字第647
號），本院管轄之第二審合議庭判決如下：
    主  文
原判決撤銷。
梁智強連續犯竊盜罪，處有期徒刑陸月，如易科罰金，以銀元參
佰元即新臺幣玖佰元折算壹日。扣案鑰匙參支，沒收之。
    事  實
一、梁智強意圖為自己不法所有，基於竊盜之概括犯意，先後為
    下列行為：
（一）於民國94年5 月10日晚上8 時許，在高雄市大寮區○○○
      路16 1巷，持鑰匙1 支（未扣案），啟動曾金賜所有停放
      於該處未上鎖之車牌號碼FQ－7539號自小貨車後，即駕車
      逃離現場而竊取得逞。嗣於同年5 月12日下午6 時10分許
      ，梁智強駕駛上開贓車行經高雄市鳳山區○○○路466 號
      前，為警當場查獲。
（二）於94年5 月19日上午9 時許，在高雄市○○區○○路之路
      邊，持自備鑰匙1 支，啟動黃美紅所有停放於該處之車牌
      號碼KWS －977 號重型機車後，即駕車逃離現場而竊取得
      逞。嗣於同年5 月31日下午5 時許，梁智強騎乘上開贓車
      搭載不知情之梁家銘行經高雄市鳳山區○○○路206 號前
      ，經警查獲，並扣得自備鑰匙1 支。
（三）於94年6 月24日凌晨4 時許，在高雄市○○區○○路330
      巷16號前，持自備鑰匙1 支，啟動劉建源所有停放於該處
      之車牌號碼OVL －629 號重型機車後，即駕車逃離現場而
      竊取得逞。旋又於翌(25)日晚上7 時許，在高雄市○○區
      ○○路天橋下，徒手拆下蔡同文所有停放於該處之車牌號
      碼XAA －466 號重型機車上已鬆脫之車牌1 面，並換置於
      上開竊得之車牌號碼OVL －629 號贓車上。嗣於同年7 月
      29日晚上7 時許，為警在高雄市○○區○○里○○路11號
      前查獲梁智強騎乘該懸掛XAA －466 號車牌之贓車，並扣
      得自備鑰匙1 支。
（四）又於94年6 月27日凌晨1 時許，在高雄市○○區○○路與
      港平路口，持自備鑰匙1 支，啟動洪金隆所有停放於該處
      未上鎖之車牌號碼YC－6395號自小貨車後，即駕車逃離現
      場而竊取得逞。嗣於同年7 月1 日下午5 時30分許，梁智
      強駕駛上開贓車行經高雄市○○區○○路384 巷與北榮街
      95巷口時，為警查獲，並扣得自備鑰匙1 支。
二、案經高雄市政府警察局鳳山分局移送臺灣高雄地方法院檢察
    署檢察官偵查後聲請簡易判決處刑及移送併辦。
    理  由
一、本判決所引用之各項證據資料，其屬於被告以外之人於審判
    外之陳述者，均據本院於調查證據程序逐一提示並告以要旨
    ，檢察官、被告均知該等證據為被告以外之人之審判外陳述
    ，已表示對證據能力沒有意見及均未於言詞辯論終結前聲明
    異議，本院審酌上開證據作成時之情況，亦無不當取供等情
    形，認為以之作為本案之證據亦屬適當，依刑事訴訟法第15
    9 條之5 規定，應有證據能力。
二、訊據被告梁智強對於上開犯罪事實坦承不諱，核與被害人曾
    金賜、黃美紅、劉建源、蔡同文、洪金隆於警詢中之證述情
    節大致相符，並有贓物認領保管單、現場查獲照片、車輛竊
    盜、車牌失竊資料個別查詢資料等件附卷可稽，復有扣案之
    自備鑰匙3 支可資佐證，足徵被告前開自白，核與事實相符
    ，
    本件事證明確，被告犯行堪可認定。
三、刑法修正的新舊法比較適用
（一）被告行為後，94年2 月2 日公布修正之刑法部分條文，業
      於95年7 月1 日施行，修正後即現行刑法第2 條第1 項規
      定：「行為後法律有變更者，適用行為時之法律，但行為
      後之法律有利於行為人者，適用最有利於行為人之法律。
      」上開規定係規範行為後法律變更所生新舊法律比較適用
      之準據法，本身尚無比較新舊法之問題，應一律適用裁判
      時即修正後刑法第2 條規定以決定適用之刑罰法律，合先
      敘明。而有關新舊法之比較，應就罪刑有關之共犯、連續
      犯、牽連犯加重等暨其他法定加減原因（如身分加減）與
      加減例等一切情形，綜其全部罪刑之結果而為比較（最高
      法院95年度第8 次刑事庭會議決議參考）。
（二）刑法第320 條第1 項之竊盜罪，法定刑原為5 年以下有期
      徒刑、拘役或銀元500 元以下罰金，此條項之規定均自24
      年7 月1 日施行後即未再修正，惟就罰金刑部分，依增訂
      之刑法施行法第1 條之1 規定：「中華民國94年1 月7 日
      刑法修正施行後，刑法分則編所定罰金之貨幣單位為新臺
      幣。94年1 月7 日刑法修正時，刑法分則編未修正之條文
      定有罰金者，自94年1 月7 日刑法修正施行後，就其所定
      數額提高為30倍。但72年6 月26日至94年1 月7 日新增或
      修正之條文，就其所定數額提高為3 倍。」及修正後刑法
      第33條第5 款規定：「主刑之種類如下：五、罰金：新臺
      幣1 千元以上，以百元計算之」等規定，則修正後刑法第
      320 條第1 項竊盜罪所得科之罰金刑最高額為新臺幣1 萬
      5 千元，最低額為新臺幣1千 元，然依修正前之罰金罰鍰
      提高標準條例第1 條前段規定之提高10倍及修正前刑法第
      33條第5 款規定之罰金最低額銀元1 元計算，刑法第320
      條第1 項竊盜罪之罰金刑最高額為銀元500 元，最低為銀
      元1 元，折算為新臺幣後，修正前後刑法第320 條第1 項
      之罰金刑部分最高額雖同為新臺幣1 萬5 千元，然修正前
      刑法第320 條第1 項之罰金刑最低額僅為新臺幣30元，遠
      低於修正後之最低額新臺幣1 千。是比較修正前、後之刑
      罰法律，自以修正前之法律較有利於被告。
（三）連續犯：按「連續數行為而犯同一之罪名者，以一罪論，
      但得加重其刑至二分之一」，修正前刑法第56條定有明文
      ，此條文經修正刪除。亦即被告基於概括犯意所為之數行
      為，自95年7 月1 日起已不再成立連續犯而得論以一罪，
      而應依具體行為之性質論罪。查本件被告所為之多次竊盜
      犯行，均發生於新法施行之前，時間均甚緊接，犯罪手法
      相同，所犯者係構成要件相同之罪名，主觀上顯係基於概
      括犯意而為，應以修正前刑法第56條規定，論以連續犯，
      對被告較為有利。
（四）綜上所述，本件經綜合比較新、舊法之適用結果，被告所
      為上開犯行，適用修正後之刑法予以處罰，並未較有利於
      被告，應依修正後刑法第2 條第1 項前段規定，適用行為
      時即修正前之法律。
（五）比較適用最有利於行為人之法律時，應就罪刑有關之共犯
      、未遂犯、連續犯、牽連犯、結合犯以及累犯加重、自首
      減輕暨其他法定加減原因、加減例等一切情形，綜其全部
      之結果而為比較，再適用有利於行為人之法律處斷，且應
      就罪刑有關之一切情形，比較其全部之結果，而為整個之
      適用，不能割裂而分別適用有利益之條文；但此所謂不能
      割裂適用，係指與罪刑有關之本刑而言，並不包括易刑處
      分在內。詳言之，有關易科罰金、易服勞役之刑罰執行，
      仍應比較新舊法之規定，適用最有利於行為人之法律，依
      刑法第2 條第1 項之從舊從輕原則定其易刑之折算標準（
      最高法院97年度臺上字第2545號判決意旨參照）。是關於
      易科罰金部分，94年2 月2 日修正前刑法第41條前段規定
      「犯最重本刑為5 年以下有期徒刑以下之刑之罪，而受6
      個月以下有期徒刑或拘役之宣告，因身體、教育、職業、
      家庭之關係或其他正當事由，執行顯有困難者，得以1 元
      以上3 元以下折算1 日，易科罰金。」再依修正前罰金罰
      鍰提高標準條例第2 條（現已刪除）提高時，其易科罰金
      之折算標準最高為銀元300 元，最低為銀元100 元即新臺
      幣900 元或300 元。嗣刑法第41條第1 項修正為「犯最重
      本刑為5 年以下有期徒刑以下之刑之罪，而受6 個月以下
      有期徒刑或拘役之宣告者，得以新臺幣1,000 元、2,000
      元或3,000 元折算1 日，易科罰金。」經比較新舊法，以
      94年2 月2 日修正前之規定對被告較為有利。
四、核被告所為，係犯刑法第320 條第1 項之竊盜罪。其所犯上
    開5 罪間，犯罪時間緊接，手段雷同，所犯罪名又同一，顯
    基於概括犯意反覆為之，為連續犯，應依修正前刑法第56條
    規定，以一罪論，並加重其刑。聲請簡易判決處刑意旨雖僅
    論及事實一（二）之犯行，惟其餘犯行與該部分犯行有連續
    犯之裁判上一罪關係，自應為聲請簡易判決處刑之效力所及
    ，本院自應併予審理。
五、原審認被告犯行明確，予以論罪科刑，固非無見。惟未及審
    酌移送併辦部分之犯行，難認原判決允當。上訴人為此聲請
    撤銷原判決，即有理由，自應由本院將原判決撤銷改判。爰
    審酌被告正值年輕，竟不知上進，於短時間內連續竊取他人
    物品，行為實屬不該，惟念及犯後坦承犯行，並參以所竊物
    品均已發還被害人，減少被害人損失等一切情狀，量處如主
    文所示之刑，並諭知易科罰金之折算標準。扣案鑰匙3 支，
    分別係被告所有並供竊取上開重型機車及車牌號碼YC－6395
    號自小貨車之用乙情，業據被告供承在卷（見本院99 年 度
    簡上緝字第2 號卷第55至56頁），爰依刑法第38條第1項 第
    2 款規定，宣告沒收之。至未扣案供竊取車牌號碼FQ－7539
    號自小貨車之鑰匙1 支，被告並未供承係其所有，卷內復無
    其他證據足認係被告所有，爰不予宣告沒收。末查被告上開
    犯罪時間雖均在96年4 月24日以前，合於中華民國96年罪犯
    減刑條例第2 條第1 項第3 款規定，且無同條例第3 條不得
    減刑之情形，然被告因本案於95年10月19日經本院通緝，直
    至99年10月17日始遭緝獲，有本院95年10月19日隆刑興緝字
    第1027號通緝書、在監（所）尚通緝中案件清單、高雄市政
    府警察局苓雅分局99年11月5 日函文暨查捕逃犯作業查詢報
    表、調查筆錄各1 份（見本院94年度簡上字第826 號卷第
    135 頁、99年度簡上緝字第2 號卷第2 頁、第4 至8 頁）附
    卷可稽，依照上開條例第5 條規定，因被告係於該條例施行
    前經通緝，又未於96年12月31日以前自動歸案，自不得依該
    條例減刑，附此敘明。
據上論斷，應依刑事訴訟法第455 條之1 第1 項、第3 項、第36
9 條第1 項前段、第364 條、第299 條第1 項前段，刑法第2 條
第1 項前段、第320 條第1 項、第38條第1 項第2 款，修正前刑
法第56條、第41條第1 項前段，廢止前罰金罰鍰提高標準條例第
2條，刑法施行法第1條之1，判決如主文。
本案經檢察官吳書怡到庭執行職務。
中    華    民    國     100    年    2   月    24    日
                  刑事第九庭  審判長法  官  鄭詠仁
                                    法  官  黃沛文
                                    法  官  王麗芳
以上正本證明與原本無異。
不得上訴。
中    華    民    國   100    年    2     月    24    日
                                    書記官  楊馥如
附錄本案論罪科刑法條全文：
中華民國刑法第320條
（普通竊盜罪、竊佔罪）
意圖為自己或第三人不法之所有，而竊取他人之動產者，為竊盜
罪，處5  年以下有期徒刑、拘役或 5 百元以下罰金。
意圖為自己或第三人不法之利益，而竊佔他人之不動產者，依前
項之規定處斷。
前二項之未遂犯罰之。